# 请教陈版对于第 33 号准则单行本中的几点疑问

提问人：caesarxf 时间：2014-10-30 18:49:54
在看了第 33 号准则单行本后，对“购买日后合并财务报表编制”部分的例题产生几点疑问，请教陈版 1.对顺流交易下子公司计提的存货跌价准备进行恢复后，并未恢复该部分少数股东权益，此处是否应该恢复？ 2.对逆流存货交易进行抵消后，母公司存货账面价值减少产生递延所得税资产，但例题又中把该部分递延所得税对应的少数股东的权益进行调整，此处的递延所得税对应的少数股东权益调整是否多余？ 3.例题中对于合并现金流量的抵消并未考虑增值税，此处是否应该考虑？

回答人：chenyiwei
个人意见： 1 、由于所调整的跌价准备是在子公司报表上计提的，相应地转回跌价损失的影响也应分配给少数股权。 2 、与合并报表层面的内部交易未实现损益抵销数相关的递延所得税是根据在内部交易中处于买方地位的法人的税务状况确认的。本案例中是逆流交易，所以“内部买方”是母公司。相应地，该确认递延所得税的损益影响应当根据“内部买方”的股权结构分配，因为“内部买方”是母公司，所以应全部归属于母公司股东，不分配给少数股东。 3 、增值税代表合并集团的对外现金流出，且在卖方个别现金流量表和合并现金流量表中均列报为“支付的各项税费”，所以在合并报表层面不用调整。